Minutes et répertoires du notaire Louis Claude LAISNÉ, 13 août 1794 - 21 janvier 1804 (étude XXVIII)
Archives nationales
- Minutes de Louis Claude LAISNÉ, 13 août 1794 - 21 janvier 1804; MC/ET/XXVIII/564 - MC/ET/XXVIII/613
  - Minutes. an IX, germinal - an IX, prairial, germinal an IX (22 mars 1801) - prairial an IX (19 juin 1801); MC/ET/XXVIII/599
    - Inventaire après décès de Marie Catherine Chevet, veuve de Jean Pierre Ferray, treillagier, 11, rue Sébastien [rue Saint-Sébastien]., 2 germinal an IX (23 mars 1801); MC/ET/XXVIII/599
      Documents du Minutier central des notaires de Paris concernant l'histoire économique et sociale (1800-1830) [8556 actes], par Claude Pris, introduction et index revus, corrigés par le personnel du Minutier central, sous la direction d'Andrée Chauleur, Paris, Archives nationales, 1999, notice n° 299 (instrument de recherche imprimé dématérialisé dont la version intégrale est accessible en ligne par la rubrique 'Autres instruments de recherche', voir contexte dans le Plan d’orientation général - Notaires de Paris, guides thématiques du Minutier).
      inventaire; Saint-Sébastien (rue); Chevet, Marie Catherine; Ferray, Jean Pierre
    - Inventaire après décès de Jean Godet, entrepreneur, 1, rue des Boulets., 4 germinal an IX (25 mars 1801); MC/ET/XXVIII/599
      Documents du Minutier central des notaires de Paris concernant l'histoire économique et sociale (1800-1830) [8556 actes], par Claude Pris, introduction et index revus, corrigés par le personnel du Minutier central, sous la direction d'Andrée Chauleur, Paris, Archives nationales, 1999, notice n° 1596 (instrument de recherche imprimé dématérialisé dont la version intégrale est accessible en ligne par la rubrique 'Autres instruments de recherche', voir contexte dans le Plan d’orientation général - Notaires de Paris, guides thématiques du Minutier).
      inventaire; Boulets (rue des); Godet, Jean; chef d'entreprise; maçon
    - Inventaire après décès de Pierre Romain Richard, marchand de vins, 730, rue d'Enfer., 5 germinal an IX (26 mars 1801); MC/ET/XXVIII/599
      Documents du Minutier central des notaires de Paris concernant l'histoire économique et sociale (1800-1830) [8556 actes], par Claude Pris, introduction et index revus, corrigés par le personnel du Minutier central, sous la direction d'Andrée Chauleur, Paris, Archives nationales, 1999, notice n° 4383 (instrument de recherche imprimé dématérialisé dont la version intégrale est accessible en ligne par la rubrique 'Autres instruments de recherche', voir contexte dans le Plan d’orientation général - Notaires de Paris, guides thématiques du Minutier).
      inventaire; Enfer (rue d'); Richard, Pierre Romain; commerçant
    - Inventaire après décès de Jean Pierre Raffy, ex-huissier, commissaire-priseur, 3, rue Nicolas [rue Saint-Nicolas], à Paris, et à Champigny., 5 germinal an IX (26 mars 1801); MC/ET/XXVIII/599
      Documents du Minutier central des notaires de Paris concernant l'histoire économique et sociale (1800-1830) [8556 actes], par Claude Pris, introduction et index revus, corrigés par le personnel du Minutier central, sous la direction d'Andrée Chauleur, Paris, Archives nationales, 1999, notice n° 5696 (instrument de recherche imprimé dématérialisé dont la version intégrale est accessible en ligne par la rubrique 'Autres instruments de recherche', voir contexte dans le Plan d’orientation général - Notaires de Paris, guides thématiques du Minutier).
      inventaire; Champigny-sur-Marne (Val-de-Marne); Saint-Nicolas (rue); Raffy, Jean Pierre (17..-1801); huissier; commissaire-priseur
    - Inventaire après décès de Marie Jonquoit, veuve de Pierre Laparat, laitière, 154, rue de Charenton., 7 germinal an IX (28 mars 1801); MC/ET/XXVIII/599
      Documents du Minutier central des notaires de Paris concernant l'histoire économique et sociale (1800-1830) [8556 actes], par Claude Pris, introduction et index revus, corrigés par le personnel du Minutier central, sous la direction d'Andrée Chauleur, Paris, Archives nationales, 1999, notice n° 4119 (instrument de recherche imprimé dématérialisé dont la version intégrale est accessible en ligne par la rubrique 'Autres instruments de recherche', voir contexte dans le Plan d’orientation général - Notaires de Paris, guides thématiques du Minutier).
      inventaire; Charenton (rue de); Jonquoit, Marie; Laparat, Pierre
    - Inventaire après décès de Marin Pierre Bellangier, porcelainier, 398, rue du Pont-aux-Choux., 8 germinal an IX (29 mars 1801); MC/ET/XXVIII/599
      Documents du Minutier central des notaires de Paris concernant l'histoire économique et sociale (1800-1830) [8556 actes], par Claude Pris, introduction et index revus, corrigés par le personnel du Minutier central, sous la direction d'Andrée Chauleur, Paris, Archives nationales, 1999, notice n° 534 (instrument de recherche imprimé dématérialisé dont la version intégrale est accessible en ligne par la rubrique 'Autres instruments de recherche', voir contexte dans le Plan d’orientation général - Notaires de Paris, guides thématiques du Minutier).
      inventaire; Pont-aux-Choux (rue du); Bellangier, Marin Pierre; porcelainier
    - Inventaire après décès de Marie Thérèse Bitaux, épouse de Michel Tardy, compagnon charpentier, marchand de vins, 11, rue Traversière., 9 germinal an IX (30 mars 1801); MC/ET/XXVIII/599
      Documents du Minutier central des notaires de Paris concernant l'histoire économique et sociale (1800-1830) [8556 actes], par Claude Pris, introduction et index revus, corrigés par le personnel du Minutier central, sous la direction d'Andrée Chauleur, Paris, Archives nationales, 1999, notice n° 1556 (instrument de recherche imprimé dématérialisé dont la version intégrale est accessible en ligne par la rubrique 'Autres instruments de recherche', voir contexte dans le Plan d’orientation général - Notaires de Paris, guides thématiques du Minutier).
      inventaire; Traversière (rue); Bitaux, Marie Thérèse; Tardy, Michel; charpentier; commerçant
    - Vente de maison et terres labourables à Brédon [Bredons] par Nicolas Delmas, chaudronnier, à François Raynal, marchand de peaux de lapins., 9 germinal an IX (30 mars 1801); MC/ET/XXVIII/599
      Précisions sur les lieux: Albepierre-Bredons (Cantal)--Bredons; Bredons (Albepierre-Bredons, Cantal)
      Documents du Minutier central des notaires de Paris concernant l'histoire économique et sociale (1800-1830) [8556 actes], par Claude Pris, introduction et index revus, corrigés par le personnel du Minutier central, sous la direction d'Andrée Chauleur, Paris, Archives nationales, 1999, notice n° 7095 (instrument de recherche imprimé dématérialisé dont la version intégrale est accessible en ligne par la rubrique 'Autres instruments de recherche', voir contexte dans le Plan d’orientation général - Notaires de Paris, guides thématiques du Minutier).
      acte de vente; Albepierre-Bredons (Cantal); Delmas, Nicolas; Raynal, François; forgeron; tanneur
    - Mariage de Joseph Étienne Fournet, pensionnaire du Gouvernement, hospice de l'Est, rue du Faubourg-Antoine [rue du Faubourg-Saint-Antoine], avec Françoise Baur, demeurant à la Villette., 17 germinal an IX (7 avril 1801); MC/ET/XXVIII/599
      Précisions sur les lieux: Paris--Faubourg-Saint-Antoine (rue du, hospice de l'Est)
      Documents du Minutier central des notaires de Paris concernant l'histoire économique et sociale (1800-1830) [8556 actes], par Claude Pris, introduction et index revus, corrigés par le personnel du Minutier central, sous la direction d'Andrée Chauleur, Paris, Archives nationales, 1999, notice n° 6446 (instrument de recherche imprimé dématérialisé dont la version intégrale est accessible en ligne par la rubrique 'Autres instruments de recherche', voir contexte dans le Plan d’orientation général - Notaires de Paris, guides thématiques du Minutier).
      contrat de mariage; La Villette (ancienne commune); Faubourg-Saint-Antoine (rue du); Baur, Françoise; Fournet, Joseph Etienne
    - Inventaire après décès de Jean Mas, gazier, 382, rue du Pont-aux-Choux., 19 germinal an IX (9 avril 1801); MC/ET/XXVIII/599
      Documents du Minutier central des notaires de Paris concernant l'histoire économique et sociale (1800-1830) [8556 actes], par Claude Pris, introduction et index revus, corrigés par le personnel du Minutier central, sous la direction d'Andrée Chauleur, Paris, Archives nationales, 1999, notice n° 785 (instrument de recherche imprimé dématérialisé dont la version intégrale est accessible en ligne par la rubrique 'Autres instruments de recherche', voir contexte dans le Plan d’orientation général - Notaires de Paris, guides thématiques du Minutier).
      inventaire; Pont-aux-Choux (rue du); Mas, Jean
    - Mariage de Pierre Gastinel, propriétaire, 76, avenue de l'Orient à Versailles, avec Anne Mart, même adresse., 19 germinal an IX (9 avril 1801); MC/ET/XXVIII/599
      Documents du Minutier central des notaires de Paris concernant l'histoire économique et sociale (1800-1830) [8556 actes], par Claude Pris, introduction et index revus, corrigés par le personnel du Minutier central, sous la direction d'Andrée Chauleur, Paris, Archives nationales, 1999, notice n° 8088 (instrument de recherche imprimé dématérialisé dont la version intégrale est accessible en ligne par la rubrique 'Autres instruments de recherche', voir contexte dans le Plan d’orientation général - Notaires de Paris, guides thématiques du Minutier).
      contrat de mariage; Versailles (Yvelines); Gastinel, Pierre; Mart, Anne
    - Bail de carrière à plâtre à Bagnolet, lieudit Les Montaux, par Claudine Poincenin, veuve de Jean Nicolas Lenain, et Jean Prudent Lenain, plâtrier, à Louis Legas, plâtrier., 22 germinal an IX (12 avril 1801); MC/ET/XXVIII/599
      Actes signalés par Thierry Boudignon, 2003-2012 (base de données migrée: voir contexte dans le Plan d’orientation général - Notaires de Paris, guides thématiques du Minutier).
      bail; Bagnolet (Seine-Saint-Denis); Legas, Louis; Lenain, Jean Nicolas; Lenain, Jean Prudent; Poincenin, Claudine; maçon
    - Bail de carrière à plâtre à Bagnolet, lieudit les Montaux, par Claudine Poincenin, veuve de Jean Nicolas Lenain, et Jean Prudent Lenain, plâtrier, à Louis Legas, plâtrier., 22 germinal an IX (12 avril 1801); MC/ET/XXVIII/599
      Documents du Minutier central des notaires de Paris concernant l'histoire économique et sociale (1800-1830) [8556 actes], par Claude Pris, introduction et index revus, corrigés par le personnel du Minutier central, sous la direction d'Andrée Chauleur, Paris, Archives nationales, 1999, notice n° 30 (instrument de recherche imprimé dématérialisé dont la version intégrale est accessible en ligne par la rubrique 'Autres instruments de recherche', voir contexte dans le Plan d’orientation général - Notaires de Paris, guides thématiques du Minutier).
    - Vente de maison, 75, rue de la Roquette, où se trouve une faïencerie, par Joseph Dominique Poussardin à Joseph Husson, faïencier., 26 germinal an IX (16 avril 1801); MC/ET/XXVIII/599
      Documents du Minutier central des notaires de Paris concernant l'histoire économique et sociale (1800-1830) [8556 actes], par Claude Pris, introduction et index revus, corrigés par le personnel du Minutier central, sous la direction d'Andrée Chauleur, Paris, Archives nationales, 1999, notice n° 499 (instrument de recherche imprimé dématérialisé dont la version intégrale est accessible en ligne par la rubrique 'Autres instruments de recherche', voir contexte dans le Plan d’orientation général - Notaires de Paris, guides thématiques du Minutier).
      acte de vente; Roquette (rue de la); Husson, Joseph; Poussardin, Joseph Dominique; porcelainier
    - Mariage de Jacques Antoine Esnault, marchand de soieries, 17, rue Fromenteau [rue Froimanteau], avec Louise Simone Geneviève Desjardins, 17, rue Neuve-d'Orléans., 27 germinal an IX (17 avril 1801); MC/ET/XXVIII/599
      Documents du Minutier central des notaires de Paris concernant l'histoire économique et sociale (1800-1830) [8556 actes], par Claude Pris, introduction et index revus, corrigés par le personnel du Minutier central, sous la direction d'Andrée Chauleur, Paris, Archives nationales, 1999, notice n° 812 (instrument de recherche imprimé dématérialisé dont la version intégrale est accessible en ligne par la rubrique 'Autres instruments de recherche', voir contexte dans le Plan d’orientation général - Notaires de Paris, guides thématiques du Minutier).
      contrat de mariage; Froidmanteau (rue); Desjardins, Louise Simone Geneviève; Esnault, Jacques Antoine
    - Mariage de Guillaume Pajot, machiniste, veuf en premier avec deux enfants de Marie Françoise Moreau, et en deuxième avec deux enfants de Marie Catherine Morcommé, 277, place des Vosges, avec Marie Claude Françoise Boutillier, marchande fripière, divorcée d'avec Charles David Bridou, 655, rue Antoine [rue Saint-Antoine]., 28 germinal an IX (18 avril 1801); MC/ET/XXVIII/599
      Documents du Minutier central des notaires de Paris concernant l'histoire économique et sociale (1800-1830) [8556 actes], par Claude Pris, introduction et index revus, corrigés par le personnel du Minutier central, sous la direction d'Andrée Chauleur, Paris, Archives nationales, 1999, notice n° 207 (instrument de recherche imprimé dématérialisé dont la version intégrale est accessible en ligne par la rubrique 'Autres instruments de recherche', voir contexte dans le Plan d’orientation général - Notaires de Paris, guides thématiques du Minutier).
      contrat de mariage; Saint-Antoine (rue); Vosges (place des); Boutillier, Marie Claude; Bridou, Charles David; Morcommé, Marie Catherine; Moreau, Marie Françoise; Pajot, Guillaume; brocanteur
    - Inventaire après décès de Louis Charles Pourcin-Cabanne, employé à l'hospice des Orphelins de Paris, rue du Faubourg-Antoine [rue du Faubourg-Saint-Antoine]., 28 germinal an IX (18 avril 1801); MC/ET/XXVIII/599
      Documents du Minutier central des notaires de Paris concernant l'histoire économique et sociale (1800-1830) [8556 actes], par Claude Pris, introduction et index revus, corrigés par le personnel du Minutier central, sous la direction d'Andrée Chauleur, Paris, Archives nationales, 1999, notice n° 6338 (instrument de recherche imprimé dématérialisé dont la version intégrale est accessible en ligne par la rubrique 'Autres instruments de recherche', voir contexte dans le Plan d’orientation général - Notaires de Paris, guides thématiques du Minutier).
      inventaire; Faubourg-Saint-Antoine (rue du); Pourcin-Cabanne, Louis Charles
    - Mariage d'André Clément, jardinier, 10, rue de la Roquette, avec Marie Élisabeth Digné, 161, rue de Charenton., 29 germinal an IX (19 avril 1801); MC/ET/XXVIII/599
      Documents du Minutier central des notaires de Paris concernant l'histoire économique et sociale (1800-1830) [8556 actes], par Claude Pris, introduction et index revus, corrigés par le personnel du Minutier central, sous la direction d'Andrée Chauleur, Paris, Archives nationales, 1999, notice n° 3015 (instrument de recherche imprimé dématérialisé dont la version intégrale est accessible en ligne par la rubrique 'Autres instruments de recherche', voir contexte dans le Plan d’orientation général - Notaires de Paris, guides thématiques du Minutier).
      contrat de mariage; Charenton (rue de); Roquette (rue de la); Clément, André; Digné, Marie Elisabeth; jardinier
    - Mariage de Claude Toussaint Duché, ciseleur, 100, rue Neuve-Martin [rue Neuve-Saint-Martin], avec Marie Barbe Lallemand, 12, rue de la Calande [rue de la Calandre]., 3 floréal an IX (23 avril 1801); MC/ET/XXVIII/599
      Documents du Minutier central des notaires de Paris concernant l'histoire économique et sociale (1800-1830) [8556 actes], par Claude Pris, introduction et index revus, corrigés par le personnel du Minutier central, sous la direction d'Andrée Chauleur, Paris, Archives nationales, 1999, notice n° 330 (instrument de recherche imprimé dématérialisé dont la version intégrale est accessible en ligne par la rubrique 'Autres instruments de recherche', voir contexte dans le Plan d’orientation général - Notaires de Paris, guides thématiques du Minutier).
      contrat de mariage; Calandre (rue de la); Neuve-Saint-Martin (rue); Duché, Claude Toussaint; Lallemand, Marie Barbe; décorateur
    - Mariage de Joseph Abel, amidonnier, 26, rue Traversière, avec Marguerite Geneviève Provost, même adresse., 3 floréal an IX (23 avril 1801); MC/ET/XXVIII/599
      Documents du Minutier central des notaires de Paris concernant l'histoire économique et sociale (1800-1830) [8556 actes], par Claude Pris, introduction et index revus, corrigés par le personnel du Minutier central, sous la direction d'Andrée Chauleur, Paris, Archives nationales, 1999, notice n° 909 (instrument de recherche imprimé dématérialisé dont la version intégrale est accessible en ligne par la rubrique 'Autres instruments de recherche', voir contexte dans le Plan d’orientation général - Notaires de Paris, guides thématiques du Minutier).
      contrat de mariage; Traversière (rue); Abel, Joseph; Provost, Marguerite Geneviève
    - Vente de fonds de commerce et matériel de brasserie, 179, rue du Faubourg-Saint-Antoine, par Marie Catherine Lecomte, veuve de Jean Pilon, brasseur, et Jean-Baptiste Pilon à Jean Jeanneret., 8 floréal an IX (28 avril 1801); MC/ET/XXVIII/599
      Documents du Minutier central des notaires de Paris concernant l'histoire économique et sociale (1800-1830) [8556 actes], par Claude Pris, introduction et index revus, corrigés par le personnel du Minutier central, sous la direction d'Andrée Chauleur, Paris, Archives nationales, 1999, notice n° 3614 (instrument de recherche imprimé dématérialisé dont la version intégrale est accessible en ligne par la rubrique 'Autres instruments de recherche', voir contexte dans le Plan d’orientation général - Notaires de Paris, guides thématiques du Minutier).
      acte de vente; Faubourg-Saint-Antoine (rue du); Jeanneret, Jean; Lecomte, Marie Catherine; Pilon, Jean; Pilon, Jean-Baptiste; distillateur
    - Vente de l'immeuble où est la brasserie ci-dessus [no 3614] par la même au même. [Acte mentionné (no 3614): An IX, 8 floréal (1801, 28 avril).- Vente de fonds de commerce et matériel de brasserie, 179, rue du Faubourg-Saint-Antoine, par Marie Catherine Lecomte, veuve de Jean Pilon, brasseur, et Jean-Baptiste Pilon à Jean Jeanneret.], 8 floréal an IX (28 avril 1801); MC/ET/XXVIII/599
      Documents du Minutier central des notaires de Paris concernant l'histoire économique et sociale (1800-1830) [8556 actes], par Claude Pris, introduction et index revus, corrigés par le personnel du Minutier central, sous la direction d'Andrée Chauleur, Paris, Archives nationales, 1999, notice n° 3615 (instrument de recherche imprimé dématérialisé dont la version intégrale est accessible en ligne par la rubrique 'Autres instruments de recherche', voir contexte dans le Plan d’orientation général - Notaires de Paris, guides thématiques du Minutier).
    - Mariage de Louis Antoine Deline, tourneur, 73, rue du Faubourg-Antoine [rue du Faubourg-Saint-Antoine], avec Marie Élizabeth Destot, 5, rue Moreau., 11 floréal an IX (1er mai 1801); MC/ET/XXVIII/599
      Documents du Minutier central des notaires de Paris concernant l'histoire économique et sociale (1800-1830) [8556 actes], par Claude Pris, introduction et index revus, corrigés par le personnel du Minutier central, sous la direction d'Andrée Chauleur, Paris, Archives nationales, 1999, notice n° 1540 (instrument de recherche imprimé dématérialisé dont la version intégrale est accessible en ligne par la rubrique 'Autres instruments de recherche', voir contexte dans le Plan d’orientation général - Notaires de Paris, guides thématiques du Minutier).
      contrat de mariage; Faubourg-Saint-Antoine (rue du); Moreau (rue); Deline, Louis Antoine; Destot, Marie Elisabeth; tourneur
    - Vente de matériel de brasserie, 179, faubourg Antoine, par Marie Catherine Lecomte, veuve de Jean Pilon, à Jean Jeanneret., 12 floréal an IX (2 mai 1801); MC/ET/XXVIII/599
      Documents du Minutier central des notaires de Paris concernant l'histoire économique et sociale (1800-1830) [8556 actes], par Claude Pris, introduction et index revus, corrigés par le personnel du Minutier central, sous la direction d'Andrée Chauleur, Paris, Archives nationales, 1999, notice n° 3616 (instrument de recherche imprimé dématérialisé dont la version intégrale est accessible en ligne par la rubrique 'Autres instruments de recherche', voir contexte dans le Plan d’orientation général - Notaires de Paris, guides thématiques du Minutier).
    - Bail de la ferme du Plessis-sur-Antheuil avec 130 hectares de terres labourables par André Jean-Baptiste Fayau à Appoline Bochet, veuve de Charles Sarrazin, cultivateur., 12 floréal an IX (2 mai 1801); MC/ET/XXVIII/599
      Documents du Minutier central des notaires de Paris concernant l'histoire économique et sociale (1800-1830) [8556 actes], par Claude Pris, introduction et index revus, corrigés par le personnel du Minutier central, sous la direction d'Andrée Chauleur, Paris, Archives nationales, 1999, notice n° 7099 (instrument de recherche imprimé dématérialisé dont la version intégrale est accessible en ligne par la rubrique 'Autres instruments de recherche', voir contexte dans le Plan d’orientation général - Notaires de Paris, guides thématiques du Minutier).
      bail; Bochet, Appoline; Fayau, André Jean-Baptiste; Sarrazin, Charles; agriculteur
    - Inventaire après décès de Simon Ferrand-Sandrecourt, ex-militaire, 117, rue des Douze-Portes., 12 floréal an IX (2 mai 1801); MC/ET/XXVIII/599
      Documents du Minutier central des notaires de Paris concernant l'histoire économique et sociale (1800-1830) [8556 actes], par Claude Pris, introduction et index revus, corrigés par le personnel du Minutier central, sous la direction d'Andrée Chauleur, Paris, Archives nationales, 1999, notice n° 6901 (instrument de recherche imprimé dématérialisé dont la version intégrale est accessible en ligne par la rubrique 'Autres instruments de recherche', voir contexte dans le Plan d’orientation général - Notaires de Paris, guides thématiques du Minutier).
      inventaire; Douze-Portes (rue des); Ferrand-Sandrecourt, Simon; militaire
    - Mariage de Jean-Baptiste Amadeuf, charbonnier, 40, rue de Lappe, avec Catherine Amagat, 27, rue Contrescarpe., 14 floréal an IX (4 mai 1801); MC/ET/XXVIII/599
      Documents du Minutier central des notaires de Paris concernant l'histoire économique et sociale (1800-1830) [8556 actes], par Claude Pris, introduction et index revus, corrigés par le personnel du Minutier central, sous la direction d'Andrée Chauleur, Paris, Archives nationales, 1999, notice n° 1460 (instrument de recherche imprimé dématérialisé dont la version intégrale est accessible en ligne par la rubrique 'Autres instruments de recherche', voir contexte dans le Plan d’orientation général - Notaires de Paris, guides thématiques du Minutier).
      contrat de mariage; Contrescarpe (rue de la); Lappe (rue de); Amadeuf, Jean-Baptiste; Amagat, Catherine; charbonnier
    - Mariage d'Antoine Esler, menuisier, 4, rue de la Fraternité, avec Véronique Le Bret, veuve en premier sans enfant de Pierre Maurice Santeau, et en deuxième de Jean Jacques Simon, demeurant à Arpajon., 16 floréal an IX (6 mai 1801); MC/ET/XXVIII/599